# 以公允价值计量的投资性房地产追加投资如何处理？

提问人：2855808681 时间：2022-09-25 10:53:36
以公允价值计量的投资性房地产，如果本年扩大规模，在原有基础上加建楼层，是直接增加投资性房地产成本，年末公允价值评估变动计入损益，还是对于本年新增加的成本部分，分开按照首次转入投资性房地产计入其他综合收益？

回答人：chenyiwei
后续扩建支出直接增加投资性房地产成本，期末根据扩建后的情况评估其公允价值，并确认公允价值变动损益。不应分开按照首次转入投资性房地产计入其他综合收益。